---
title: "第二次作业"
author: "郑艾轩"
date: "2024-11-16"
documentclass: ctexart
geometry: "left=2.5cm,right=2cm,top=3cm,bottom=2.5cm"
output: 
  pdf_document:
    fig_caption: yes
    latex_engine: xelatex
    number_sections: yes
    toc: yes
---

```{r setup, include = FALSE}

library(tidyverse)
library(readxl)
library(showtext)

showtext_auto()

```
# 第一题
```{r echo = FALSE}
BigBangTheory <- read.csv("C:/Users/Lenovo/Desktop/作业/BigBangTheory.csv")
```

## a. Compute the minimum and the maximum number of viewers.
```{r echo = FALSE}
min<-min(BigBangTheory$Viewers..millions.)
min
max<-max(BigBangTheory$Viewers..millions.)
max
```

## b. Compute the mean, median, and mode
```{r echo = FALSE}
mean<-mean(BigBangTheory$Viewers..millions.)
mean
median<-median(BigBangTheory$Viewers..millions.)
median
mode<-as.numeric(names(which.max(table(BigBangTheory$Viewers..millions.))))
mode
```

## c. Compute the first and third quartiles
```{r echo = FALSE}
quantile(BigBangTheory$Viewers..millions.,c(0.25,0.75))
```

## d. has viewership grown or declined over the 2011–2012 season? Discuss.

```{r echo = FALSE}

Sys.setlocale("LC_TIME", "en_US.UTF-8")
BigBangTheory$Air.Date<-as.Date(BigBangTheory$Air.Date,format = "%B %d, %Y")
ggplot(BigBangTheory,aes(Air.Date,Viewers..millions.))+
  geom_point()+
  geom_line()

```
结论：收视率呈波动状态，11年末有明显下降趋势，12年初回升至16.5万观众之后又出现下降的走势


# 第二题
```{r echo = FALSE}
```

## a. Show the frequency distribution.
```{r echo = FALSE}
NBA <- read.csv("C:/Users/Lenovo/Desktop/作业/NBAPlayerPts.csv")

freq_table <- table(cut(NBA$PPG, breaks = seq(10, 30, by = 2)))
print(freq_table)
```

## b.Show the relative frequency distribution.
```{r echo = FALSE}
rel_freq_table <- prop.table(freq_table)
print(rel_freq_table)
```

## c. Show the Cumulative Percent Frequency Distribution
```{r echo = FALSE}
cumulative_percent <- cumsum(rel_freq_table) 
print(cumulative_percent)
```
## d. Develop a Histogram for the Average Number of Points Scored per Game
```{r echo = FALSE}
hist(NBA$PPG)
```

## e. Do the data appear to be skewed? Explain.
```{r echo = FALSE}
mean_ppg <- mean(NBA$PPG)
median_ppg <- median(NBA$PPG)
if (mean_ppg > median_ppg) {
  skewness ='右偏'
} else {
  skewness ='左偏'
}
print(skewness)
```
结论：每场平均得分的平均数大于中位数，该组数据右偏

```{r echo = FALSE}
##f. What percentage of the players averaged at least 20 points per game?
percentage=sum(NBA$PPG > 20)/length(NBA$PPG)
print(percentage)
```
# 第三题
## a. How large was the sample used in this survey?
```{r echo = FALSE}
se <- 20
sigma <- 500
n <- (sigma / se)^2
n
```

## b. What is the probability that the point estimate was within ±25 of the population mean?
```{r echo = FALSE}

se <- 20
z1 <- 25 / se
z2 <- -25 / se
probability <- pnorm(z1) - pnorm(z2)
probability
```

# 第四题
## a. Develop appropriate descriptive statistics to summarize the data.
```{r echo = FALSE}
Young_Professional <-read.csv("C:/Users/Lenovo/Desktop/作业/Professional.csv")

summary(Young_Professional)
```
## b. Develop 95% confidence intervals for the mean age and household income of subscribers.

```{r echo = FALSE}
age_test <- t.test(Young_Professional$Age, conf.level = 0.95)
print(age_test)
income_test <- t.test(Young_Professional$Household.Income., conf.level = 0.95)
print(income_test)
```

## c. Develop 95% confidence intervals for the proportion of subscribers who have broadband access at home and the proportion of subscribers who have children.
```{r echo = FALSE}
# 拥有宽带接入的订阅者比例的95%置信区间
broadband_counts <- table(Young_Professional$Broadband.Access.)
broadband_prop_test <- prop.test(x = broadband_counts["Yes"], n = sum(broadband_counts))
broadband_prop_test
# 有子女的订阅者比例的95%置信区间
children_counts <- table(Young_Professional$Have.Children.)
children_prop_test <- prop.test(x = children_counts["Yes"], n = sum(children_counts))
children_prop_test
```
## d. Would Young Professional be a good advertising outlet for online brokers? Justify your conclusion with statistical data.
```{r echo = FALSE}
# 可以考虑订阅者的投资情况和家庭支出
mean_investment <- mean(Young_Professional $Value.of.Investments..)
mean_income <- mean(Young_Professional $Household.Income.)
if(mean_investment > 25000&mean_income >70000 ) {
  print("《青年专业人士》可能是网络经纪商的一个不错的广告投放渠道，因为平均投资价值较高。")
} else {
  print("《青年专业人士》可能不是网络经纪商的一个理想广告投放渠道，因为平均投资价值相对较低。")
}
```
## e. Would this magazine be a good place to advertise for companies selling educational software and computer games for young children?

```{r echo = FALSE}
# 看有子女的订阅者比例
if(children_prop_test$estimate > 0.5) {
  print("对于销售幼儿教育软件和电脑游戏的公司来说，这本杂志可能是一个做广告的好地方，因为有超过一半的订阅者有子女。")
} else {
  print("对于销售幼儿教育软件和电脑游戏的公司来说，这本杂志可能不是一个理想的广告投放地方，因为有子女的订阅者比例相对较低。")
}
```
## f. Comment on the types of articles you believe would be of interest to readers of Young Professional.
```{r echo = FALSE}
# 绘制年龄分布直方图
mean_age <- mean(Young_Professional $Age)
mean_investment 
mean_income
```
从以上数据中可以看出《青年专业人士》杂志读者大多在30岁左右，且大部分事业有成，支出和收入都很不错，他们可能会对投资与理财，生活方式与健康的文章内容更感兴趣，杂志可以多往这些方面涉及

# 第五题
## a. 对每个样本在0.01的显著性水平下进行假设检验
```{r echo = FALSE}
quality <-read.csv("C:/Users/Lenovo/Desktop/作业/Quality.csv")
n <- 30   
sigma <- 0.21   
mu <- 12   
alpha <- 0.01 
for (i in 1:4) {
  sample_data <- quality[, i]
  sample_mean <- mean(sample_data)
  z <- (sample_mean - mu) / (sigma / sqrt(n))
  p_value <- 2 * pnorm(z)
  
  if (p_value < alpha) {
    cat("样本", i, "：拒绝原假设H0，应采取纠正措施。p值为",p_value)
  } else {
    cat("样本", i, "：不拒绝原假设H0。p值为", p_value)
  }
}
```
## b. 计算四个样本的标准差

```{r echo = FALSE}
sample_sds <- apply(quality , 2,sd)
print(sample_sds)
# 4个样本标准差与0.21相差不大，假设合理
```

## c.计算控制限
```{r echo = FALSE}
z <- qnorm(1 - alpha/2)  
control_limits <- c((mu - z * sigma / sqrt(n)), (mu+ z * sigma / sqrt(n)))
control_limits
```
## d. 讨论将显著性水平更改为较大值的影响
增大显著性水平会增加犯第一类错误（弃真错误）的概率,更容易错误地拒绝原假设，导致不必要的纠正措施

# 第六题
## a. 估计2007年3月第一周和2008年3月第一周已出租单元的比例
```{r echo = FALSE}
occupancy<-read.csv("C:/Users/Lenovo/Desktop/作业/Occupancy.csv")
prop_2007 <- sum(occupancy$X7.Mar == "Yes") / length(occupancy$X7.Mar)
prop_2008 <- sum(occupancy$X8.Mar == "Yes") / 150
prop_2007
prop_2008

```

## b. 为比例差异提供95%的置信区间
```{r echo = FALSE}
prop.test(x = c(sum(occupancy$X7.Mar == "Yes"), sum(occupancy$X8.Mar == "Yes")),
          n = c(length(occupancy$X7.Mar), 150), conf.level = 0.95)
```
## c. 根据发现判断2008年3月的租金率是否会比前一年有所上升
置信区间上限为-0.007，区间不包含0，且2008年的比例大于2007年的比例，2008年3月的租金率会比前一年会有所上升

# 第七题
## a. 使用恰当的描述性统计量来汇总每种教学方法的训练时间数据
```{r echo = FALSE}
training<-read.csv("C:/Users/Lenovo/Desktop/作业/Training.csv")
current <- training$Current
proposed <- training$Proposed
summary_current <- summary(current)
summary_proposed<- summary(proposed)
summary_current 
summary_proposed
#绘制箱线图进行比较
boxplot(current,proposed,names = c("Current", "Proposed"), main = "训练方式对比")

```
两种训练方法训练时间中位数相同，现有的训练方式训练时间最大值和最小值相差较大，数据波动较大；提议的训练方式训练时间最大值和最小值相差较小，数据波动较小

## b. 对两种教学方法的总体均值之间的差异进行评论
```{r echo = FALSE}
t_test_result <- t.test(current, proposed)
t_test_result
#t = -0.60268：t统计量的值为-0.60268，两个样本均值之间的差异较小
```

## c.计算每种教学方法的标准差和方差。针对两种教学方法的总体方差是否相等进行假设检验
```{r echo = FALSE}
sd(current)
sd(proposed)
var(current)
var(proposed)
var.test(current, proposed)
var.test
#“current”样本的方差大约是“proposed”样本方差的2.4773倍
```

## d. 关于这两种教学方法之间的任何差异，你能得出什么结论？
根据假设检验的结果，提议的训练方式训练时间相较于现有的训练方式更稳定更平均，计算机辅助教学更适用于空军训练

## e. 建议其他可能需要的数据或测试
长期效果评估：评估两种方法对学生长期学习效果的影响。
成本效益分析：比较两种方法的成本效益。
学生满意度调查：收集学生对两种教学方法的反馈，了解他们的偏好和体验。


# 第八题
## a. 绘制散点图
```{r echo = FALSE}
camry<-read.csv("C:/Users/Lenovo/Desktop/作业/Camry.csv")
plot(camry$Miles..1000s., camry$Price...1000s., xlab = "Miles ", ylab = "Price ", main = " Miles ~ Price")
```

## b. 观察散点图判断关系
从散点图可以看出，随着里程数的增加，价格有下降的趋势，两者存在负相关关系
## c. 建立线性回归方程
```{r echo = FALSE}
model <- lm(Price...1000s.~ Miles..1000s., data = camry)
summary(model)
```

## d. 检验显著性
```{r echo = FALSE}
# 进行t检验
t_test <- summary(model)$coefficients[2, 4]
print(t_test)
```
在 0.05 的显著性水平下，里程数与价格之间存在显著的线性关系
## e. 评估拟合优度
```{r echo = FALSE}
# 计算R平方值
r_squared <- summary(model)$r.squared
print( r_squared)

```
行驶里程可以解释汽车价格53.87%的变异，模型拟合得较好。
## f. 解释斜率
回归方程的斜率表示每增加1000英里的行驶里程，汽车的价格（以千美元计）平均下降58.77美元。
## g. 预测价格
```{r}
predicted_price <- predict(model, newdata = data.frame(Miles..1000s. = 60))
predicted_price

```
这个价格不一定是实际卖价，实际价格还受其他因素影响，模型不能完全预测价格，只能作为参考

# 第九题
## a. 可视化探索流失客户与非流失客户的行为特点
```{r echo = FALSE}
library(readxl)
we <- read_excel("C:/Users/Lenovo/Desktop/作业/WE.xlsx")
library(ggplot2)
# 绘制箱线图对比流失与非流失客户在各指标上的分布
ggplot(we, aes(x = factor(流失), y = 当月客户幸福指数)) + 
  geom_boxplot()
ggplot(we, aes(x = factor(流失), y = 当月服务优先级)) + 
  geom_boxplot()
ggplot(we, aes(x = factor(流失), y = 客户使用期限)) + 
  geom_boxplot()
# 通过观察箱线图，发现流失与非流失客户在当月客户幸福指数、当月服务优先级、客户使用期限等指标上可能存在显著不同。
```

## b. 均值比较验证不同是否显著
```{r echo = FALSE}
# 当月客户幸福指数的均值检验
t.test(当月客户幸福指数 ~ 流失, data = we)
#p-value = 2.097e-13，p值远小于0.05，流失客户和非流失客户的当月客户幸福指数存在显著差异。95%置信区间：[18.79956,31.86737]。这个区间不包含0，进一步支持了两组均值不相等的结论。
# 客户幸福指数的均值检验
t.test(当月服务优先级 ~ 流失, data = we)
#p-value = 4.381e-07，p值远小于0.05，流失客户和非流失客户的当月服务优先级存在显著差异。
#客户使用期限的均值检验
t.test(客户使用期限 ~ 流失, data = we)
#p-value = 0.003057，p值远小于0.05，流失客户和非流失客户的客户使用期限存在显著差异。
```

## c. 建立回归方程进行预测
```{r echo = FALSE}
# 选择变量作为自变量
model <- glm(流失 ~ 当月客户幸福指数 + 当月服务优先级 + 客户使用期限, family = binomial(), data = we)
summary(model)
```

## d. 对尚未流失的客户进行流失可能性排序并给出前100名用户ID列表
```{r echo = FALSE}
# 筛选出尚未流失的客户
data_non_churn <- we %>% filter(流失 == 0)

# 预测尚未流失的客户流失可能性
predictions <- predict(model, newdata = data_non_churn, type = "response")

# 将预测结果添加到筛选后的数据框中
data_non_churn$predictions <- predictions

# 对尚未流失的客户进行排序
sorted_customers <- data.frame(客户ID = data_non_churn$客户ID, 流失概率 = data_non_churn$predictions) %>%
  arrange(desc(流失概率))

# 提取前100名客户的ID
top_100_ids <- sorted_customers %>% head(100) %>% select(客户ID)

# 查看前100名客户的ID列表
print(top_100_ids)
```

